【裁判字號】    91,訴,882
【裁判日期】    920116
【裁判案由】    違反毒品危害防制條例
【裁判全文】
臺灣屏東地方法院刑事判決                          九十一年度訴字第八八二號
    公  訴  人  臺灣屏東地方法院檢察署檢察官
    被      告  乙○○
右列被告因違反毒品危害防制條例案件，經檢察官聲請簡易處刑（民國九十一年度毒
偵字第一０五九號），本院潮州簡易庭審酌後，認不宜以簡易判決處刑，移送本院刑
事庭改依通常程序審理，本院判決如左：
    主  文
乙○○連續施用第一級毒品，處有期徒刑陸月，如易科罰金，以佰元折算壹日。扣
案之注射針筒貳支及橡皮管貳條均沒收之。
    事  實
一、乙○○前於民國八十九年間因違反毒品危害防制條例施用毒品案件，經本院以八
    十九年度毒聲字第八三七號裁定送觀察、勒戒，因無繼續施用毒品之傾向，由臺
    灣屏東地方法院檢察署檢察官於八十九年八月七日以八十九年度毒偵字第一五四
    一號、八十九年度毒偵緝字第二四四號為不起訴處分確定。乙○○復基於概括犯
    意，自九十一年七月初某日起至九十一年九月二日晚間某時止，連續在屏東縣東
    港住處及友人處，非法施用第一級毒品海洛因多次，後乙○○同意其父親丙○○
    願至勒戒所戒毒，乃在偵查機關尚未發覺前，由丙○○先至警局報案，並偕同員
    警於九十一年九月三日下午一時五十分許，至家中取出乙○○所有施用毒品之工
    具注射針筒二支及橡皮管二條扣案，而主動接受裁判。嗣經本院以九十一年度毒
    聲字第一０一０號將乙○○裁定送觀察、勒戒後，認有繼續施用毒品傾向。
二、案經屏東縣警察局東港分局報請臺灣屏東地方法院檢察署檢察官偵查後聲請簡易
    處刑，經本院潮州簡易庭認不宜以簡易判決處刑，移由本院刑事庭依通常程序審
    理。
    理  由
一、訊據被告乙○○對於右揭事實均坦承不諱，核與證人即被告父親丙○○、員警甲
    ○○之證述情節相符，且有注射針筒二支、橡皮管二條扣案足稽，而其被查獲時
    親排尿液雖未有毒品陽性反應，有屏東縣生局九十一年九月二十五日屏縣檢
    六字第九一０二七四號煙毒及麻醉藥品類委託檢驗結果通知書一件附卷可參，然
    其毒品之代謝反應因人而異，本件毒品代謝檢驗結果實不影響被告施用海洛因之
    事實，被告自白堪認與事實相符，其於右揭時、地連續施用第一級毒品海洛因之
    犯行已堪認定。被告前因施用毒品違反毒品危害防制條例案件，經裁定觀察、勒
    戒後，因無繼續施用傾向，經臺灣屏東地方法院檢察署檢察官於八十九年八月七
    日以八十九年度毒偵字第一五四一號、八十九年度毒偵緝字第二四四號為不起訴
    處分確定，有卷附不起訴處分書、受觀察勒戒人毒品及前科紀錄簡列表、全國施
    用毒品案件紀錄表、刑事資料查註紀錄表、臺灣屏東地方法院法務部在監在押資
    料表、臺灣高等法院被告全國前案紀錄表各一件足按，被告五年內再犯上揭施用
    第一級毒品海洛因犯行，復經送觀察、勒戒後，認有繼續施用傾向，有臺灣屏東
    看守所暨附設少年觀護所附設勒戒處所有無繼續施用毒品傾向證明書一紙在卷可
    按，其五年內再犯上揭施用第一級毒品海洛因之犯行已臻明確，應依法論科。
二、按海洛因為毒品危害防制條例第二條第二項第一款所定之第一級毒品，不得非法
    持有、施用。核被告乙○○所為，係犯毒品危害防制條例第十條第一項施用第一
    級毒品罪。被告持有海洛因行為，為施用之高度行為所吸收，不另論罪。又被告
    上開連續多次施用第一級毒品海洛因犯行，時間緊接，犯罪構成要件相同，顯係
    基於概括犯意反覆為之，為連續犯，應依刑法第五十六條之規定論以連續施用第
    一級毒品罪，並依法加重其刑。被告在偵查機關尚未發覺其犯行前，同意由其父
    親丙○○先至警局報案，並偕同員警至家中取出施用毒品工具，而主動接受裁判
    ，業經證人即其父親丙○○及員警甲○○等人證述無訛（見本院卷第三十頁、第
    三十一頁），其行為符合自首要件，甚為明確，應依刑法第六十二條前段之自首
    規定，減輕其刑。爰審酌被告年值青壯竟不思進取，前因施用毒品犯行經法院裁
    定送觀察、勒戒後，認無繼續施用毒品傾向，由檢察官為不起訴處分確定，猶不
    知警惕，再犯本件施用第一級毒品之罪，亟待矯治，而施用毒品係屬自戕行為並
    未損害於他人，及其犯罪後坦承犯行主動表示勒戒毒品之決心，犯罪後態度尚佳
    等一切情狀，量處如主文所示之刑，並諭知易科罰金之折算標準，以資儆懲。扣
    案之注射針筒二支及橡皮管二條為被告所有，業經其供明在卷，且係供犯罪所用
    之工具，爰依刑法第三十八條第一項第二款之規定宣告沒收之。
據上論斷，應依刑事訴訟法第二百九十九條第一項前段，毒品危害防制條例第十條第
一項，刑法第十一條前段、第五十六條、六十二條前段、第四十一條第一項、第三十
八條第一項第二款，罰金罰鍰提高標準條例第二條，判決如主文。
本案經檢察官劉俊儀到庭執行職務
中      華      民      國      九十二    年      一    月      十六    日
                                      臺灣屏東地方法院刑事第三庭
                                          審判長法  官  蔡國卿
                                                法  官  洪乙心
                                                法  官  李淑惠
右正本證明與原本無異。
對於本判決如有不服應於收受送達後十日內向本院提出上訴書狀上訴於台灣高等法院
高雄分院並按他造當事人之人數附具繕本。
                                          書記官   魏慧夷
中      華      民      國      九十二    年      一    月    十六      日
附錄論罪法條
毒品危害防制條例第十條
施用第一級毒品者，處六月以上五年以下有期徒刑。
施用第二級毒品者，處三年以下有期徒刑。


司法院資訊處製作；財團法人民間司法改革基金會備份。
